---
title: "Ejemplo del entregable 2"
author: "Evelia Coss"
date: "2025-03-04"
output: html_document
---

```{r setup, include=FALSE}
knitr::opts_chunk$set(echo = TRUE)
```


## Descripción del equipo

- **Equipo:** numero de equipo
- **Integrantes:** Nombres completos y nombre del usuario en el cluster, 
    + ejemplo: Evelia Lorena Coss-Navarrete (ecoss)
- **Correos electrónicos de los integrantes**

## Descripción de los datos

```{r metadata, echo=FALSE}
# Crear los datos de la tabla
data <- data.frame(
  Descripción = c(
    "Bioproject",
    "Especie",
    "Tipo de bibliotecas",
    "Método de selección",
    "Número de transcriptomas",
    "Número de réplicas biológicas",
    "Secuenciador empleado",
    "Profundidad de secuenciación de cada transcriptoma",
    "Tamaño de las lecturas",
    "Artículo científico"
  ),
  Información = c(
    '[PRJNA1051620](https://www.ncbi.nlm.nih.gov/geo/query/acc.cgi?acc=GSE250023)', 
    '*Homo sapiens*', 
    '*paired-end*', 
    'RNA total', 
    '6', 
    '3 réplicas biológicas por condición (SLE_R y SLE_NR)', 
    'DNBSEQ-G400 platform', 
    '27 M seq', 
    '150 bp', 
    '[Kavita, *et al*. 2024. Impaired innate and adaptive immune responses to BNT162b2 SARS-CoV-2 vaccination in systemic lupus erythematosus. *JCIinsight*](https://insight.jci.org/articles/view/176556)'
  )
)

# Mostrar la tabla en formato sencillo
knitr::kable(data, 
             caption = "Tabla 1: Detalles del Bioproyecto y características de las muestras")

```


El articulo de "Impaired innate and adaptive immune responses to BNT162b2 SARS-CoV-2 vaccination in systemic lupus erythematosus" analiza las respuestas inmunitarias innatas y adaptativas a la vacunación contra COVID-19 en pacientes con lupus eritematoso sistémico (SLE) comparados con un grupo de control de personas sanas. El estudio clasifica las respuestas de los pacientes en dos grupos: "Respuesta (R, SLE_R)" y "Sin Respuesta (NR, SLE_NR)", teniendo en cuenta tanto la efectividad de la respuesta inmunitaria a la vacunación como la presencia de autoanticuerpos específicos, como los anti-Ro52 y anti-Ro60.

Para fines de esta práctica, se seleccionaron las muestras correspondientes al **día 7** posterior a la vacunación contra COVID-19 (BNT162b2 SARS-CoV-2) en pacientes con lupus, las cuales se presentan en la **Tabla 2**.

```{r tables-data, echo=FALSE, message=FALSE, warning=FALSE}
library(dplyr)
metadata_db <- data.frame(
  individuos = c(rep(1,2), rep(8,2), rep(14, 2), rep(12, 2), rep(17, 2), rep(18,2)),
  muestras = c("S001", "S003", "S006", "S008", "S016", "S018", "S011", "S013", "S021", "S023", "S026", "S028"),
  condicion = c(rep("SLE_R", 6), rep("SLE_NR", 6)),
  respuesta = c(rep("R", 6), rep("NR", 6)),
  tiempos = c(rep(c(0, 7), 6)),
  BioSample = c("SAMN38793003", "SAMN38793001", "SAMN38792999", "SAMN38792997", "SAMN38792990", "SAMN38792988", "SAMN38792994", "SAMN38792993", "SAMN38792985", "SAMN38792983", "SAMN38792980", "SAMN38792978")
)

# filter 
DT::datatable(
  metadata_db %>% 
     filter(tiempos == 7) %>% # filtrar tiempos
     mutate(replica_biologica = c("SLE_R_1", "SLE_R_2", "SLE_R_3", "SLE_NR_1","SLE_NR_2", "SLE_NR_3")), # agregar replicas biologicas
  rownames = FALSE,
  caption = 'Tabla 2. Distribución de las muestras y réplicas biológicas',
  fillContainer = FALSE, options = list(pageLength = 6) 
)

```

Los datos se pueden descargar desde [NCBI](https://www.ncbi.nlm.nih.gov/geo/query/acc.cgi?acc=GSE183266) o usando [ENA](https://www.ebi.ac.uk/ena/browser/view/PRJNA759864).


## Calidad de las secuencias





